臺灣高等法院高雄分院刑事判決
                                    110年度上訴字第731號
上  訴  人
即  被  告  李興先


選任辯護人  劉嘉裕律師(法扶律師)
上  訴  人
即  被  告  黃雅雪



選任辯護人  田杰弘律師（法扶律師）
上列上訴人等因毒品危害防制條例等案件，不服臺灣橋頭地方法
院109年度訴字第230號，中華民國110年3月22日第一審判決（起
訴案號：臺灣橋頭地方檢察署109年度偵字第4488、4489、4721
、4722、6487號），提起上訴，本院判決如下：
    主  文
原判決關於乙○○犯如附表一編號19至21所示之罪及定應執行刑
部分、丁○○定應執行刑部分，均撤銷。
乙○○犯如附表一編號19至21所示之罪，各處如附表一編號19至
21「主文欄（本院撤銷改判部分）」所示之刑。應執行有期徒刑
柒月。
丁○○應執行有期徒刑貳年陸月。
其他上訴（即乙○○犯如附表一編號1至18所處罪刑部分、丁○○犯如附表二編號6、7所處罪刑部分）駁回。
    事  實
一、乙○○、丁○○、甲○○（業於本院撤回上訴確定）均明知甲基安
    非他命為毒品危害防制條例所公告列管之第二級毒品，乙○○
    亦明知甲基安非他命係藥事法所稱之禁藥，不得持有、轉讓
    及販賣，竟分別為下列行為：
  ㈠乙○○基於販賣第二級毒品甲基安非他命以營利及轉讓禁藥即
    第二級毒品甲基安非他命等犯意，持用如附表四編號9所示
    行動電話（下稱系爭電話）作為販賣毒品之聯絡工具，分別
    於附表一編號1至18所示之時間，與各該編號所示之對象相
    互聯繫，在各該編號所示地點及交易金額，販賣第二級毒品
    甲基安非他命予張國銘、姚瑞豪、徐育騰、沈孝榮、李瑞祥
    、顏世華、黃文鴻及「二寶哥」；另於附表一編號19至21所
    示時地無償轉讓禁藥即第二級毒品甲基安非他命予李瑞祥、
    楊巧玉及林惠娟。嗣經警持法院核發之搜索票，於民國109
    年4月9日8時20分許，在高雄市○○區○○路00號1之1室，扣得
    如附表四編號1至10所示之物，因而查悉上情。
  ㈡丁○○明知乙○○撥打甲○○所持用如附表四編號20所示行動電話
    之目的，係為向其夫甲○○購買第二級毒品甲基安非他命，竟
    基於幫助販賣第二級毒品甲基安非他命以營利之犯意，於附
    表二編號6、7所示時間，持附表四編號20所示行動電話與乙○○通話後，將乙○○欲購買第二級毒品甲基安非他命之訊息轉
    知甲○○，再由甲○○基於販賣第二級毒品甲基安非他命以營利
    之犯意，於附表二編號6、7所示地點及交易金額，販賣第二
    級毒品甲基安非他命予乙○○（甲○○就此部分所處罪刑業於本
    院撤回上訴確定）。嗣經警持法院核發之搜索票，於109年4
    月9日10時34分許，在高雄市○○區○○街00號，扣得附表四編
    號20所示之物（扣案編號11至19、21之物，或非丁○○所有及
    持有、或與本案無關），因而查悉上情。
二、案經憲兵指揮部高雄憲兵隊及高雄市政府警察局刑事警察大
    隊移送臺灣橋頭地方檢察署檢察官偵查起訴。
    理  由
壹、程序部分按被告以外之人於審判外之陳述，雖不符刑事訴訟
    法第159條之1至之4等4條之規定，而經當事人於審判程序同
    意作為證據，法院審酌該言詞陳述或書面陳述作成時之情況
    ，認為適當者，亦得為證據，同法第159條之5第1項定有明
    文。本判決所引用之證據資料屬於被告以外之人於審判外之
    言詞、書面陳述，查無符合同法第159條之1至之4之情形，
    並基於當事人進行主義中之處分主義，藉由當事人等同意之
    訴訟行為，與法院之介入審查其適當性要件，將原不得為證
    據之傳聞證據，賦予其證據能力。查本案認定事實所引用之
    卷內被告以外之人於審判外之陳述，業據檢察官、上訴人即
    被告乙○○（下稱被告乙○○）、上訴人即被告丁○○（下稱被告
    丁○○；證據共通部分下稱被告二人，另為論述方便亦各稱乙○○、丁○○）及其等辯護人於本院同意有證據能力（見本院卷
    第193頁），且本院審酌上開證據作成時之情況，尚無不當
    取供或違反自由意志而陳述等情形，並均與本案待證事實具
    有重要關聯性，認為以之作為本案之證據洵屬適當，自均具
    有證據能力，而得採為認定被告二人犯罪事實之證據。
貳、實體部分
一、認定事實所憑之證據及理由
  ㈠上開犯罪事實，業據被告二人於警詢、偵查及原審審理時自
    白承認（見附表一、二證據所在欄所示），被告二人亦於本
    院審理時自白認罪（見本院卷第337、343頁），另查：
  ⒈被告乙○○部分，核與證人張國銘、姚瑞豪、徐育騰、沈孝榮
    、李瑞祥、顏世華、黃文鴻、楊巧玉及林惠娟所為證述相符
    （見附表一各編號證據所在欄），並有原審搜索票、憲兵指
    揮部高雄憲兵隊搜索扣押筆錄、扣押物品目錄表、扣押物品
    收據各1份暨扣押物品照片（見警一卷第65-67頁）、如附表
    一各編號所示通訊監察譯文表（見附表一各編號證據所在欄
    所示）、原審通訊監察書（見警六卷第41-63頁）、蒐證照
    片3張（對象：沈孝榮、李瑞祥、楊巧玉，見偵一卷第197-1
    98、311-313、505-511頁）、被告乙○○與李瑞祥之LINE對話
    紀錄1份（見偵一卷第307-309頁）在卷可佐。
  ⒉被告丁○○部分，核與證人即共同被告乙○○及甲○○（另為論述
    方便則稱甲○○）所為證述相符（見附表二證據所在欄），並
    有原審搜索票、憲兵指揮部高雄憲兵隊搜索扣押筆錄、扣押
    物品目錄表、扣押物品收據（見警二卷第45、47-51頁），
    如附表二各編號所示通訊監察譯文表（見附表二各編號證據
    所在欄所示）、原審109年11月6日勘驗通訊監察光碟筆錄1
    份（原審卷二第9-14頁）在卷可稽。另查：
  ⑴按刑法之共同正犯和幫助犯，其區別在於前者之行為人間，
    具有犯意聯絡、行為分擔，其中之犯意聯絡，係指出於自己
    共同犯罪之意思，而彼此達致明示或默示合意，行為分擔則
    不以參與犯罪構成要件以內之行為為限，縱係要件以外之行
    為，甚或祇同謀而不分擔行為，仍可成立；而後者之行為人
    間，並非出於自己共同犯罪之意思，且所協助部分，僅以構
    成犯罪要件以外之行為為限。至於行為人是否自相關之他人
    獲取報酬或好處，尚非區辨共同正犯或幫助犯時，所應考慮
    之重要因素，亦即無論共同正犯或幫助犯，自相關人員處獲
    致報酬或就犯罪所得之中分取利益，屬於共通現象，並不違
    常，難認特徵。從而，雖然被告確有從事構成犯罪要件以外
    之作為，而使犯罪順利完成，但如果控方無法舉出確實證據
    ，以證明其有和正犯之間，具有共同犯罪之意思聯絡者，仍
    祇能依罪疑唯輕原則，認屬幫助犯，而不能逕行課以共同正
    犯責任。再以販賣毒品罪為例，舉凡看貨、議價、洽定交易
    時地、送貨、收款等作為，皆屬販賣行為之部分舉動，為該
    犯罪構成要件以內之行為，然而接聽電話，若無議價、洽定
    交易時地；駕車搭載正犯，倘非經手送貨、收款，則係犯罪
    構成要件以外之行為，評價有別，不應相混淆。
  ⑵公訴意旨雖以被告丁○○於警詢及偵查中之自白，同案被告乙○○、甲○○之供述，及附表二編號6、7所示相關通訊監察譯文
    ，認被告丁○○有與同案被告甲○○共犯如附表二編號6、7販賣
    第二級毒品甲基安非他命犯行。惟查：
  ①被告丁○○就此部分陳稱：我知道他們要買賣毒品，但是我沒
    有跟甲○○一起去交易毒品，他們怎麼交易毒品我不清楚；10
    9年3月1日我與乙○○通話中我說「怎樣，你要那個喔」，「
    那個」是指甲基安非他命，我知道甲○○跟乙○○要交易毒品，
    但我不知道他們之前談甚麼；109年3月2日我提到「他有跟
    我說了」是指甲○○跟我說乙○○會打電話來，我說「你說不夠
    喔」是因為乙○○說他錢不夠，後來我有轉告甲○○，但是交易
    毒品細節是他們2人自己談的，當天我有去岡山捷運站搭車
    ，但是我到捷運站就下車了，他們後來有無交易毒品成功等
    語（見原審卷一第347-348頁；原審卷二第367-370頁）。
  ②證人乙○○就此部分於警詢證稱：丁○○有幫甲○○接聽電話，是
    因為0000000000號行動電話的手機在丁○○身上，或甲○○已經
    睡覺了，所以我直接告訴丁○○要向甲○○購買毒品請她轉達甲○○，丁○○只有幫我轉達甲○○我要購買毒品的事情，我跟她之
    間並沒有直接交易的情事等語（見偵一卷第601-603頁）。
    另於原審審理時證稱：我與甲○○聯繫有使用電話、LINE以及
    線上遊戲，但是利用線上遊戲聯繫居多，109年3月1日我與
    被告丁○○通話時提到「庭宇沒有跟你說嗎」，是代表我在這
    次通話之前已經跟甲○○先講要購毒了，我有跟甲○○說我朋友
    拿錢來，我再去跟他買毒品；109年3月2日與丁○○通話前，
    也是先跟甲○○聯絡確認過了，當天甲○○要載丁○○去岡山捷運
    站順便拿毒品給我，但我不知道丁○○要去哪裡，我實際上都
    是跟甲○○溝通比較多，沒有跟丁○○溝通，這兩次交易毒品都
    是我與甲○○一手交錢、一手交貨，丁○○都沒有在場等語（見
    原審卷二第170、173、184、186-187頁）。分析證人乙○○前
    開證詞：乙○○於警詢及原審審理時均一致證稱被告丁○○僅
    單純為甲○○轉達其欲購毒之訊息，並未實際參與毒品交易，
    自無從以其供述認定被告丁○○有為販賣第二級毒品之構成要
    件行為。至於乙○○於偵訊中，經檢察官提示109年5月27日
    甲○○、丁○○偵訊筆錄，問以被告丁○○坦承109年3月1日、3月
    2日有接聽你的電話並轉達給甲○○，並坦承共同販賣安非他
    命給你，有何意見？其雖答稱都正確，沒有意見等語（見偵
    二卷第218頁），然被告丁○○與甲○○就兩次毒品交易內部如
    何進行訊息傳達，有無就毒品交易事項進行分工，乙○○並未
    親自見聞，檢察官僅以被告甲○○、丁○○之筆錄內容徵詢乙○○
    之意見，乙○○所表達之意見，自不足以之作為不利被告丁○○
    之認定。
  ③證人甲○○於警詢及偵訊中證稱：109年3月1日我在睡覺，我睡
    醒丁○○有跟我轉達乙○○要買安非他命的事情，後來我們於當
    日11時許到高雄市燕巢區乙○○公司外面跟他碰面，乙○○拿6,
    000元給我購買甲基安非他命一錢；109年3月2日被告丁○○接
    完乙○○的電話有跟我說，我與乙○○約在高雄捷運南岡山捷運
    站出口，因為那時候我順便載丁○○去搭捷運，她要搭捷運南
    下高雄，我們後來於同日17時20分許碰面，乙○○拿6,000元
    跟我買一錢的甲基安非他命等語（見偵二卷第205、207-208
    頁）。又於原審審理時證稱：109年3月1、2日兩次交易都是
    我自己先在線上遊戲聊天室跟乙○○講好交易甲基安非他命一
    錢，當時的價格是6,000元，丁○○告知我後，我再跟乙○○確
    認是否有需要並約定交易地點，丁○○不知道我在聊天室跟乙○○聯絡交易毒品的事，109年3月2日我雖然有載丁○○去岡山
    捷運站，但是我請乙○○在捷運站那裡等我，丁○○在我交易時
    已經下車去搭捷運了等語（見原審卷二第288-289、293-295
    頁）。分析證人甲○○於警詢、偵訊及原審審理時所述，均前
    後一致並無矛盾，核與證人乙○○上開證述大致相符。又甲○○
    固曾證稱被告丁○○有向其轉達乙○○欲購買毒品，並有前往交
    易現場等情，然甲○○所述有關毒品價格之議定相約交易時地
    、送貨、收款等作為，均為其與乙○○間自行洽談，尚無從以
    其供述認定被告丁○○有為販賣第二級毒品構成要件之行為。
  ④再以附表二編號6、7所示犯行之通訊監察譯文，經原審勘驗
    之結果：
  109年3月1日被告丁○○於乙○○來電後，向其表示略以「怎樣，
    你要那個喔」、「現在要嗎」、「我說那個什麼…，我問你
    的那個你朋友要嗎」、「不然等他拿錢的時候，我再那個就
    好了」等語，乙○○則以「庭宇沒有跟你說嗎」、「就是叫他
    幫我拿的意思」、「等他睡醒，不然等他睡醒我再打」等語
    ，參以乙○○、甲○○上開證述內容，可認乙○○來電之意雖欲向
    甲○○購買毒品，然事先已與甲○○自行洽談，於知悉甲○○在睡
    覺無法接聽電話，亦未就相關細節與被告丁○○確認，仍欲等
    待甲○○睡醒後再行洽商，是被告丁○○辯稱其不知交易內容等
    語，尚堪採信。
  109年3月2日被告丁○○於乙○○來電後向其表示略以「他有跟我
    說了」、「你說…你說不夠喔」等語，乙○○答以「嘿啊，不
    夠對啊」等語，又該次通話結束後甲○○再以電話與乙○○聯繫
    略稱「那個…岡山捷運站那裡好了」等語，復參酌乙○○、甲○○上開證述內容，應可認甲○○確實已先行告知被告丁○○乙○○
    會來電購毒，然通話內容中乙○○並未進一步就毒品交易細節
    與被告丁○○確認，係通話後由甲○○與乙○○自行約定之交易地
    點，以此而言，亦無證據證明被告丁○○對乙○○、甲○○間之交
    易細節確實知悉。
  另以上開通訊監察譯文之勘驗結果，通話內容中均未見有何
    可認與毒品交易價格、數量相關之暗語，自無從僅憑通訊監
    察譯文之內容，即遽認被告丁○○與甲○○有何犯意聯絡與行為
    分擔。
  ⑤又依被告丁○○於警詢、偵訊所陳（見警三卷第26頁；偵三卷
    第9頁）及甲○○上開證述內容，固可認被告丁○○確實有隨同
    甲○○前往附表二編號6、7所示交易地點等情，然被告丁○○與
    甲○○間為夫妻關係，衡情夫妻共同生活關係緊密，因便利之
    計或單純陪伴等因素共同搭車外出之原因多端，且毒品交易
    之交貨與收款等行為均為乙○○、甲○○間自行處理等事實，業
    經認定如上，被告丁○○縱有從旁見聞乙○○與甲○○間之交易，
    亦無從以之逕以推論被告丁○○與甲○○就附表二編號6、7之犯
    行，有犯意聯絡與行為分擔。至被告丁○○固於偵訊中，經檢
    察官問以是否承認附表二編號6犯行係與甲○○共同販賣安非
    他命給乙○○，係概括答稱承認等情，然依上開說明，既無從
    認定被告丁○○就此部分犯行有為販賣第二級毒品構成要件之
    行為，則被告丁○○就此部分之自白已欠缺補強證據。綜上，
    本案並無積極證據證明被告丁○○有以自己實行販賣第二級毒
    品犯罪之意思而參與其中，是被告丁○○知悉乙○○欲購買第二
    級毒品，而於接聽電話後轉知甲○○等行為，應係出於幫助販
    賣第二級毒品之意思，對甲○○遂行販賣第二級毒品之犯行資
    以助力，而參與販賣第二級毒品罪構成要件以外之行為，故
    被告丁○○本案之行為，自應屬幫助犯，公訴意旨認被告丁○○
    與甲○○為共犯，尚與本院認定不同，應予說明如前。
  ㈡按毒品之非法交易向為政府查禁森嚴且重罰不寬貸之行為，
    為一般民眾普遍認知之事，倘非有利可圖，絕無平白甘冒被
    查緝重罰之高度風險，而單純代無深切交情之人購買毒品之
    理。又販賣毒品本非可公然為之，亦無公定價格，而每次買
    賣之價量，可能隨時依雙方關係深淺、資力、需求量及對行
    情之認知、來源是否充裕、查緝是否嚴緊、購買者被查獲時
    供述購買對象之可能風險之評估等，而異其標準，非可一概
    論之，參以取得毒品之成本需費不貲，販毒之行為復極具風
    險性，被告乙○○與附表一所示毒品買家既非至親，復無特別
    深厚或親密之交情下，自無甘冒被查緝法辦重刑之風險而與
    購毒者交易之理，另被告丁○○與甲○○為夫妻關係，對乙○○無
    上開信任關係，販賣毒品之目的係屬營利，亦得知之甚詳，
    應堪認被告乙○○、同案被告甲○○就本案販賣毒品之犯行，確
    有營利意圖，被告丁○○對於甲○○販毒營利之情有所認識。
  ㈣綜上，堪認被告乙○○之任意性自白與事實相符，並有前述補
    強證據可佐；被告丁○○就幫助販賣第二級毒品之任意性自白
    亦與事實相符，並有前述補強證據可佐。本案事證明確，被
    告二人上開犯行堪以認定，應依法論罪科刑。
二、論罪
  ㈠按行為後法律有變更者，適用行為時之法律。但行為後之法
    律有利於行為人者，適用最有利於行為人之法律，刑法第2
    條第1項定有明文。查被告二人行為後，毒品危害防制條例
    第4條第2項於109年7月15日生效，經比較修正前後之法律，
    修正後毒品危害防制條例第4條第2項規定，就製造、運輸、
    販賣第二級毒品之有期徒刑及併科罰金刑，均已提高；而同
    條例第17條第2項偵審自白減輕其刑規定，將修正前「偵查
    及審判中均自白」修正為「偵查及歷次審判中均自白」，自
    以修正前毒品危害防制條例第4條第2項、第17條第2項規定
    ，較有利於被告二人，應適用被告行為時之法律即修正前之
    毒品危害防制條例第4條第2項、第17條第2項之規定。
  ㈡核被告乙○○如附表一編號1至18所為，係違反修正前毒品危害
    防制條例第4條第2項之販賣第二級毒品罪；被告乙○○如附表
    一編號19至21所為，則係違反藥事法第83條第1項之轉讓禁
    藥罪。被告丁○○附表二編號6、7所為，均係犯刑法第30條第
    1項、修正前毒品危害防制條例第4條第2項之幫助販賣第二
    級毒品罪。公訴意旨固認被告丁○○本案所為構成共同販賣第
    二級毒品罪，然經審理後，認被告丁○○所為應僅成立幫助販
    賣第二級毒品罪，業如前述，是起訴意旨認被告丁○○為共同
    正犯，尚有未洽，惟罪名並無變更，僅正犯、從犯之行為態
    樣不同，自無庸變更起訴法條。
  ㈢被告乙○○持有第二級毒品進而販賣，均應分別為其嗣後販賣
    第二級毒品等高度行為所吸收，不另論罪。被告乙○○21次犯
    行、被告丁○○2次犯行，犯意均屬各別，行為互殊，均應予
    分論併罰。
  ㈣刑之加重減輕事由
  ⒈偵審自白減輕（被告二人部分）
  ⑴被告乙○○所犯販賣第二級毒品部分，以及被告與丁○○所犯幫
    助販賣第二級毒品部分，均於偵查及審理中自白承認，業如
    前述，爰依修正前毒品危害防制條例第17條第2項之規定，
    就其等各次犯行，均減輕其刑。
  ⑵依據最高法院刑事大法庭109年度台上大字第4243號裁定要旨
    ，行為人轉讓同屬禁藥之第二級毒品甲基安非他命（未達法
    定應加重其刑之一定數量）予成年人（非孕婦），依重法優
    於輕法之原則，擇較重之藥事法第83條第1項轉讓禁藥罪論
    處，如行為人於偵查及歷次審判中均自白，仍應適用毒品危
    害防制條例第17條第2項規定減輕其刑。但就量刑而言，在
    重法的法定最輕本刑較輕法的法定最輕本刑為輕時，如仍得
    在重法的最輕本刑以上、輕法的最輕本刑之下，量定其宣告
    刑，即產生重法輕罰的不合理現象。因此，在別無其他減輕
    其刑事由時，量刑不宜低於輕法即毒品條例第8條第2項所規
    定的最低法定刑，以免科刑偏失，始符衡平。查被告乙○○於
    偵查及審理中均已自白犯如附表一編號19至21各次轉讓禁藥
    犯行，依據前述說明，被告乙○○就其所犯前開各次轉讓禁藥
    犯行，均應依修正前毒品危害防制條例第17條第2項規定減
    輕其刑。惟應注意輕罪即毒品危害防制條例第8條第2項轉讓
    第二級毒品罪，其有期徒刑最低法定刑為6月，是依修正前
    毒品危害防制條例第17條第2項減輕其刑至二分之一時，量
    刑不宜低於輕法有期徒刑3月，以免科刑偏失，始符衡平。
  ⒉未遂減輕（被告丁○○部分）被告丁○○幫助被告甲○○犯如附表
    二編號6、7所示販賣第二級毒品犯行，為幫助犯，爰依刑法
    第30條第2項之規定遞減其刑。
  ⒊供出毒品上游減免（被告乙○○部分）按毒品危害防制條例第1
    7條第1項規定為：「犯第4條至第8條、第10條或第11條之罪
    ，供出毒品來源，因而查獲其他正犯或共犯者，減輕或免除
    其刑。」，其立法旨意在於鼓勵被告具體提供其毒品上游，
    擴大追查毒品來源，俾有效斷絕毒品之供給，以杜絕毒品泛
    濫，祇須被告願意供出毒品來源之上手，因而查獲其他正犯
    或共犯者，即可邀減輕或免除其刑之寬典。所謂「供出毒品
    來源，因而查獲」，係指被告翔實供出毒品來源之具體事證
    ，因而使有偵查（或調查）犯罪職權之公務員知悉而對之發
    動偵查（或調查），並因而查獲者而言。而其中所言查獲，
    除指查獲該其他正犯或共犯外，並兼及被告所指其毒品來源
    其事。是倘該正犯或共犯已因另案被查獲，惟其被查獲之案
    情與被告供出毒品之來源無關，或有偵查（或調查）犯罪之
    公務員尚無確切之證據，足以合理懷疑該被查獲之人為被告
    所供販賣毒品來源之人，則因被告供出毒品來源，因而查知
    其他正犯或共犯關於本案毒品來源之事證，被告仍得依上開
    規定，獲邀減輕或免除其刑之寬典。經查：
  ⑴被告乙○○警詢中稱：我於109年04月09日0時許，有用通訊軟
    體LINE撥打電話給「強仔」，之後在大湖夜市對面漢宮家具
    前，跟他購買兩包一共1.5錢的安非他命，交易完就各自離
    開了，我就只有跟「強仔」買過這一次等語（見警一卷第31
    -33、45頁）。是被告乙○○固供稱有向「強仔」購毒之事實
    ，然其購毒時間係於附表一本案犯行之後，所謂「強仔」之
    人，尚非被告乙○○本案之毒品來源，此部分應無減刑規定之
    適用。
  ⑵被告乙○○雖於警詢及偵訊中均稱其有向被告甲○○及丙○○購毒
    等情，然本案係因被告乙○○先遭司法警察監聽，已有相當理
    由認甲○○、丙○○等人有販賣毒品予乙○○，並非因乙○○供述而
    查獲等情，有高雄市政府警察局刑事警察大隊109年7月31日
    函文及臺灣橋頭地方檢察署109年10月12日函文各1份在卷可
    稽（見原審卷一第301、391頁），另參酌被告甲○○、丙○○等
    人之犯行均有上開通訊監察譯文可證，被告乙○○與甲○○、丙○○均係於109年4月9日經警持拘票拘提到案等情（見警一卷
    第29頁；警二卷第24頁；警三卷第22頁；警四卷第27頁），
    顯見被告甲○○、丙○○等人之犯行，確實於被告乙○○供述前，
    業已先遭檢警掌握，足認上開函文所述屬實，是同案被告甲○○、丙○○販賣毒品之犯行，顯非因被告乙○○之供述因而查獲
    ，此部分應無減刑規定之適用。被告乙○○之辯護人於本院審
    理時為被告利益，主張前開部分係因被告乙○○於原審審理時
    擔任證人經交互詰問，始能將同案被告甲○○、丙○○繩之以法
    而有本條項適用（見本院卷第345頁），經核仍與前開見解
    不合，尚不足採。
  ⑶被告乙○○於偵查中供出附表一編號18之毒品上游來源為戊○○
    （見偵一卷第605至607頁），而戊○○上開販毒予被告乙○○之
    犯行，業據臺灣橋頭地方法院以109年度訴字第405號判處罪
    刑，有該刑事判決1份可查（見本院卷第247至254頁），足
    認偵查機關查獲上情與被告乙○○之供述間具有因相當因果關
    係，是被告乙○○附表一編號18犯行，應有毒品危害防制條例
    第17條第1項減刑規定之適用，是就該次犯行，應依法遞減
    其刑。
  ⒋刑法第59條酌減（被告丁○○部分）
  ⑴按犯罪之情狀顯可憫恕，認科以最低度刑仍嫌過重者，固得
    依據刑法第59條規定酌量減輕其刑。條文所謂犯罪情狀，必
    須有特殊之環境及原因，在客觀上顯然足以引起一般同情，
    認為縱予宣告法定最低刑度猶嫌過重；而所謂犯罪情狀顯可
    憫恕，係指裁判者審酌刑法第57條各款所列事項，以行為人
    之責任為基礎之一切情狀，予以全盤考量後，認其程度已達
    顯可憫恕之程度，始有其適用。又法條所謂最低度刑，在遇
    有其他法定減輕其刑之事由者，則是指適用該法定減輕其刑
    事由後之最低刑度而言。經查：
  ⑵被告丁○○上訴主張，其於偵審均自白犯罪，犯後態度良好，
    於本案中僅為甲○○轉告訊息，並未參與販賣第二級毒品之構
    成要件行為，僅屬幫助犯，且幫助販賣對象僅其配偶甲○○一
    人，毒品數量、價格均非鉅，非長期大量買賣毒品之毒梟，
    其情節並非重大，而被告尚須扶養一名高中一年級女兒，如
    若被告入監執行，將使其女兒之生活頓失所依，無人照料，
    喪失經濟來源，請求予以改過自新之機會，其惡性並非重大
    ，請求依刑法第59條規定減輕其刑（見本院卷第29至31、18
    9、215至217頁）。然查：被告丁○○所違反毒品危害防制條
    例第4條第2項販賣第二級毒品罪，其法定刑為無期徒刑或7
    年以上有期徒刑，因符合偵審自白減輕及幫助減輕要件，可
    得宣告之處斷刑範圍得減輕至有期徒刑1年9月以上；被告丁○○上訴意旨前開所指，部分為犯罪後之情狀及態度，並非犯
    罪時之情狀；又販賣毒品為重罪，且本案二次幫助販賣金額
    尚非屬小額販賣，且所幫助之正犯於本案另又販賣毒品予他
    人，縱被告丁○○為幫助犯且係為其配偶犯之，然就此仍未證
    明或釋明說明被告丁○○有何特殊之環境及原因，在客觀上顯
    然足以引起一般同情，因而幫助販賣第二級毒品，致使毒品
    危害社會，而應受有期徒刑1年9月以下之酌減優惠，被告丁○○據此提起上訴，尚屬無據。
三、撤銷改判部分（即被告乙○○原判決附表一〈原判決主文誤載
    為附表二〉編號19至21所示之罪及定應執行刑部分、被告丁○○定應執行刑部分）
  ㈠原審就此部分予以論罪科刑，固非無見，惟查：
  ⒈被告乙○○部分：⑴原審判決就被告乙○○犯「附表一編號19至21
    所示之共參罪，應執行刑有期徒刑拾月」部分，將「附表一
    」誤載為「附表二」（見原審判決第1頁下段），略有違誤
    。⑵被告乙○○上訴後，最高法院刑事大法庭已作成前述109年
    度台上大字第4243號裁定要旨，被告乙○○上訴意旨雖未指摘
    及此，然原審就此未及審酌，容有未恰，自應由本院就此部
    分予以撤銷改判。
  ⒉被告丁○○部分：⑴關於定應執行刑之量定，固屬法院職權裁量
    之範圍，然其裁量仍應兼衡罪責相當、特別預防之刑罰目的
    ，具體審酌整體犯罪過程之各罪彼此間之關聯性、數罪間時
    間、空間、各行為所侵害法益之專屬性或同一性、數罪對法
    益侵害之加重效應等、罪數所反應被告人格及犯罪傾向及對
    被告施以矯正之必要性等情狀，妥適裁量最終具體應實現之
    刑罰。而正犯與幫助犯之生活背景、品行不一、犯罪動機不
    同，於犯罪實行過程中，角色分工及參與程度亦有所歧異，
    幫助犯之定應執行刑恤刑程度原則上應較正犯為優惠，如未
    能考量上開狀況，致幫助犯行為整體不法內涵之程度高於正
    犯，即有違比例原則及公平原則。⑵經查：同案被告甲○○犯
    販賣第二級毒品罪共7罪，合計刑度為28年9月，原審定應執
    行刑為6年之折算比例（6年即72月/28年9月即345月=0.21，
    見原審判決第2、26至27頁)，比較被告丁○○幫助同案被告甲○○犯販賣第二級毒品罪共2罪，合計刑度為4年4月，原審定
    應執行刑為3年之折算比例（3年即36月/4年4月即52月=0.69
    ，見原審判決第2、27頁），幫助犯即被告丁○○所受恤刑優
    惠比例，遠較正犯即同案被告甲○○之恤刑優惠比例為低，而
    有所不利，尚有違比例原則及公平原則，被告丁○○之辯護人
    為其利益，請求本院定應執行刑減為較輕之刑（見本院卷第
    349頁），認有理由，自應由本院就此部分予以撤銷改判。
  ㈡被告乙○○就附表一編號19至21各罪之刑罰裁量：審酌被告乙○○明知甲基安非他命具有成癮性及危害性，為法律所禁止轉
    讓之物，竟仍為本案轉讓犯行，所為實非可取；惟念被告乙○○犯後尚能坦承犯行，並考量被告乙○○於本案轉讓毒品對象
    人數、毒品數量等犯罪情節，兼衡被告乙○○之犯罪動機、目
    的、手段，並審酌被告乙○○之前科紀錄，及其於本院審理時
    自陳為高中畢業之智識程度，之前開大車月收入約4、5萬元
    、已婚、需要扶養母親、二名未成年子女等家庭生活經濟狀
    況等一切情狀（見本院卷第349頁），就此部分所犯分別量
    處如附表一編號19至21「主文欄（本院撤銷改判部分）」所
    示之刑。
  ㈢被告二人定應執行刑部分：按定應執行刑乃對犯罪行為人本
    身及所犯各罪之總檢視，除應考量行為人所犯數罪反應出之
    人格特性，並應權衡審酌行為人之責任與整體刑法目的及相
    關刑事政策。審酌：⒈被告乙○○犯前開轉讓禁藥犯行，共3罪
    ，其時間係分佈於109年3月至4月間，並衡酌被告乙○○各次
    犯行之手段尚稱平和、所轉讓重量等犯罪情節，及整體刑法
    目的，與整體犯行之應罰適當性，及原審定應執行刑之折算
    比例程度，就如附表一編號19至21所示之轉讓禁藥犯行定其
    應執行之刑如主文第二項後段所示。⒉被告丁○○所犯幫助販
    賣第二級毒品罪，共2罪，其時間緊接於109年3月1日至2日
    ，均係為協助配偶即同案被告甲○○，及所幫助販賣毒品重量
    等犯罪情節，及整體刑法目的，與整體犯行之應罰適當性，
    另考量被告丁○○辯護人為被告丁○○所陳述之意見（見本院卷
    第349頁），就被告丁○○定應執行之刑如主文第三項所示。
四、其他上訴駁回部分（即乙○○犯如附表一編號1至18所處罪刑
    部分、被告丁○○犯如附表二編號6至7罪刑部分）
  ㈠原審以被告二人此部分犯行明確，予以論罪科刑，並審酌：
  ⒈被告乙○○於本案犯行前，無刑案紀錄。被告丁○○前有施用毒
    品經法院判刑之紀錄，更因販賣第一級毒品經法院判刑入監
    服刑後經假釋出獄現仍於假釋期間等情，堪認被告乙○○前無
    不良素行，被告丁○○素行不佳；又其等均明知甲基安非他命
    係毒品危害防制條例第2條第2項第2款所定之第二級毒品，
    高度戕害人身，一經染毒，極易成癮，影響頗為深遠，況毒
    品對社會秩序及國民健康危害至深且鉅，如任其氾濫、擴散
    ，影響社會治安，危害非淺，被告2人明知其害，無視國家
    對於杜絕毒品犯罪之禁令，被告乙○○以營利之意，販售第二
    級毒品供他人施用，被告丁○○則明知同案被告甲○○與被告乙○○間欲為毒品交易，竟施以助力，其等所為均有害他人身心
    健康，危害社會風氣，亦助長毒品氾濫，並足以衍生其他犯
    罪，所為殊無可取；另參酌被告乙○○及丁○○犯罪後在偵查及
    審理中尚知坦認本案全部犯行等犯後態度；兼衡被告乙○○各
    次販賣毒品之數量、金額及犯罪獲利之程度，以及被告丁○○
    僅係從旁施以助力之參與程度，暨衡及被告乙○○於原審自陳
    高職畢業、目前從事粗工，月收入約二、三萬元、家庭經濟
    狀況不佳；被告丁○○於原審自陳高職肄業、目前月收入約1
    萬元、家庭經濟狀況小康等一切情狀，分別量處被告乙○○如
    原審判決附表一編號1至18主文欄所示之刑、被告丁○○如原
    審判決附表二編號6、7所示之刑。
  ⒉審酌被告乙○○18次犯行均集中於109年1月至同年4月間，被告
    丁○○2次犯行均集中在109年3月初，個別犯罪之時間甚為接
    近，且其等各次犯罪過程亦均相似；另被告乙○○18次販毒行
    為之對象為8人，被告丁○○幫助販毒之對象均為同1人，罪責
    內涵之同質性甚高，為免以實質累加方式定應執行刑，處罰
    之刑度顯將超過其行為之不法內涵，爰就被告乙○○所犯不得
    易科罰金且不得易服社會勞動部分（即附表一編號1至18，
    共18罪）定其應執行刑為有期徒刑8年
  ⒊沒收部分，審酌：
  ⑴被告乙○○各次販賣第二級毒品所獲之價金或財物，分別如附
    表一編號1至18「交易金額」欄所示，均為犯罪所得，均應
    依刑法第38條之1第1項前段、第3項規定宣告沒收，並諭知
    於全部或一部不能沒收或不宜執行沒收時，追徵其價額。
  ⑵扣案如附表四編號9所示行動電話1支（含SIM卡1張），係被
    告乙○○為本案附表一編號1至18販賣第二級毒品所用之聯絡
    工具；扣案附表四編號20所示行動電話1支（含SIM卡1張）
    為被告丁○○為附表二編號6、7所用之聯絡工具；另扣案附表
    四編號6、7所示之物為被告乙○○販賣毒品所用之物，，均應
    依毒品危害防制條例第19條第1項之規定，分別宣告沒收之
    （其餘扣案物與本案上訴範圍無關，不另贅述）。
  ⑶被告乙○○扣案如附表四編號1至3所示之物，為第二級毒品甲
    基安非他命，且為被告乙○○本件販賣毒品犯行所餘之物，應
    與無法析離之包裝袋，一併依毒品危害防制條例第18條第1
    項前段規定，於被告乙○○附表一編號18最末次販賣第二級毒
    品犯行項下，宣告沒收銷燬，至送驗耗損部分之毒品，因已
    滅失，不另宣告沒收銷燬（其餘扣案毒品與本案上訴範圍無
    關，不另贅述）。
  ⑷扣案附表四編號4、5、8、10所示之物，雖均分別為被告乙○○
    所有，然依本案現存案卷證據資料，查無其他事證可資證明
    與被告乙○○本案犯行有關，均毋庸為沒收之宣告。經核原判
    決此部分認事用法均無不合，量刑亦稱妥適。
  ㈡被告二人就此部分提起上訴，其中被告丁○○主張有刑法59條
    適用為無理由部分，業據本院認定如前，另查：
  ⒈被告乙○○就刑罰裁量提起上訴，主張原審量刑理由將社會一
    般事項及刑事政策，作為科刑輕重之主要標準，顯與刑法第
    57條規定未合，顯有適用法則不當之違法。被告乙○○犯後坦
    承犯行，配合警方查案，且供出毒品來源，犯後態度良好，
    且其僅高職畢業，學歷不高，一時思慮未周，深知悔悟，本
    案所為係施用毒品同儕好友間互通有無而販賣，尚非以此為
    業，而被告乙○○為貨車司機有正當工作，因工作所需，而施
    用甲基安非他命，以憑藉提振精神，因長期購以施用所費不
    貲 ，始出此下策觸犯本罪，請求從輕量刑（見本院卷第19
    至20、189、207至210、345頁）。
  ⒉經查：按法院為刑罰裁量時，除應遵守平等原則、保障人權
    之原則、重複評價禁止原則，以及刑法所規定之責任原則，
    與各種有關實現刑罰目的與刑事政策之規範外，更必須依據
    犯罪行為人之個別具體犯罪情節、所犯之不法與責任之嚴重
    程度，以及行為人再社會化之預期情形等因素，在正義報應
    、預防犯罪與協助受刑人復歸社會等多元刑罰目的間尋求平
    衡，而為適當之裁量。又關於刑之量定，係實體法賦予法院
    得依職權裁量之事項，苟已以行為人之責任為基礎，審酌刑
    法第57條各款所列事項而未逾越法律所規定之範圍，或濫用
    其權限，即不得任意指摘為違法或不當。經查：原審就被告
    乙○○所犯如附表一編號1至18各罪，因有減輕事由，最輕處
    斷刑為有期徒刑3年6月（編號18因適用減免規定，處斷刑為
    1年2月），以量刑區間而言，原審係判處3年6月至4年（編
    號18判處1年10月），實已從最低量刑區間依個案不同予以
    評價往上酌增最高至4月之刑度。其次，刑法第57條各款所
    列情狀，就與案件相關者，法院既已依法調查，即可推認判
    決時已據以斟酌裁量，縱判決僅具體論述個案量刑應予側重
    之各款，其餘情狀以簡略之方式呈現，倘無根據明顯錯誤之
    事實予以量定，當亦無判決不載理由或所載理由矛盾之違法
    ，是原審縱以社會一般事項及刑事政策作為量刑理由之一，
    本院審核後亦不能據此認定原審量刑係以此判處被告較重之
    刑，而原審確有妥為審酌刑法第57條各款情形以及刑之加重
    減輕程度，符合前述刑罰裁量之相關原則，且無濫用刑罰裁
    量權之情事。就定應執行刑部分，被告乙○○就附表一編號1
    至18各罪之總計刑度至少逾有期徒刑30年上限之2倍，原審
    就此僅定執行刑為有期徒刑8年，亦無過重之處。被告乙○○
    上訴意旨就此部分指摘原判決刑罰裁量不當，為無理由。
  ㈢綜上，被告二人此部分上訴所指各節，俱無理由，應予駁回
    。
五、同案甲○○犯原審判決附表二主文欄所示之罪，共7罪，各處
    如原審判決附表二主文欄所示之刑及沒收，應執行有期徒刑
    6年部分；同案被告丙○○犯原審判決如附表三主文欄所示之
    罪，共2罪，各處如原審判決附表三主文欄所示之刑及沒收
    ，應執行有期徒刑8年6月部分，業據其等於本院審理時撤回
    上訴而告確定，附此敘明。
據上論結，應依刑事訴訟法第368條、第369條第1項前段、第364
條、第299條第1項前段，判決如主文。
本案經檢察官黃英彥提起公訴，檢察官許月雲、劉宗慶到庭執行
職務。
中　　華　　民　　國　 110　　年　　10　　月　　27　　日
                  刑事第七庭    審判長法  官  李璧君
                                      法  官  石家禎
                                      法  官  李東柏
以上正本證明與原本無異。
如不服本判決，應於判決送達後20日內向本院提出上訴狀，其未
敘述理由者並應於提出上訴狀後20日內向本院補提理由書（應附
繕本）。
中　　華　　民　　國　 110　　年　　10　　月　　27　　日
                                      書記官　楊馥華
附錄本判決論罪科刑法條：
修正前毒品危害防制條例第4條第2項
製造、運輸、販賣第二級毒品者，處無期徒刑或 7 年以上有期
徒刑，得併科新臺幣一千萬元以下罰金。
藥事法第83條第1項
明知為偽藥或禁藥，而販賣、供應、調劑、運送、寄藏、牙保、
轉讓或意圖販賣而陳列者，處7年以下有期徒刑，得併科新臺幣5
千萬元以下罰金。

附表一（本附表編號1至18部分業據本院上訴駁回，所記載主文
為原審宣告主文；編號19至21部分業據本院撤銷改判，所記載主
文為本院改判主文）

編號 行為人 對象 交易時間 交易金額（新臺幣） 方式、地點、重量 交易地點 證據所在（被告之自白、證人之供述、通訊監察譯文，以下「本院」均指原審）          主文 1 乙○○ 張國銘 109年1月8日1時9分許 3000元 張國銘以行動電話門號0000000000號撥打乙○○系爭門號聯繫後，以3,000 元向乙○○購買重量不詳之甲基安非他命1 包 高雄市橋頭區香堤時尚旅館前 被告乙○○之自白(見偵一卷第11頁；聲羈三卷第25頁；偵一卷第591至595頁；本院卷(卷一)第85頁；本院卷(卷一)第206頁；本院卷(卷二)第160至161頁)  證人張國銘之供述(見警五卷第58至59頁；偵一卷第148頁)  通訊監察譯文(見警五卷第79頁) 乙○○犯販賣第二級毒品罪，處有期徒刑參年玖月。未扣案販賣第二級毒品犯罪所得新臺幣參仟元及扣案附表四編號6 、7 、9所示之物均沒收，於全部或一部不能沒收或不宜執行沒收時，追徵其價額。 2 乙○○ 張國銘 109年2月4日21時30分許 1000元 張國銘以行動電話門號0000000000號撥打乙○○系爭門號聯繫後，向乙○○購買甲基安非他命1包(約0.08公克)，張國銘取得毒品後於翌(5)日交付1,000元給乙○○ 高雄市橋頭區香堤時尚旅館前 被告乙○○之自白(見偵一卷第591至595頁；偵二卷第215頁；本院卷(卷一)第85頁；本院卷(卷一)第206頁；本院卷(卷二)第160至161頁)  證人張國銘之供述(見警五卷第59頁；偵一卷第148至149頁)  通訊監察譯文(見警五卷第79至87頁) 乙○○犯販賣第二級毒品罪，處有期徒刑參年柒月。未扣案販賣第二級毒品犯罪所得新臺幣壹仟元及扣案附表四編號6 、7 、9所示之物均沒收，於全部或一部不能沒收或不宜執行沒收時，追徵其價額。 3 乙○○ 張國銘 109年2月8日18時5分許 4000元 張國銘以行動電話門號0000000000號撥打及傳送簡訊與乙○○系爭門號聯繫後，以4,000元向乙○○購買甲基安非他命1包(半錢約1.86公克) 高雄市○○區○○○路00號全家便利商店 被告乙○○之自白(見偵一卷第11頁；聲羈三卷第25頁；偵一卷第591至595頁；本院卷(卷一)第85頁；本院卷(卷一)第206頁；本院卷(卷二)第160至161頁)  證人張國銘之供述(見警五卷第59至60頁；偵一卷第149頁)  通訊監察譯文(見警五卷第91至93頁) 乙○○犯販賣第二級毒品罪，處有期徒刑參年拾月。未扣案販賣第二級毒品犯罪所得新臺幣肆仟元及扣案附表四編號6 、7 、9所示之物均沒收，於全部或一部不能沒收或不宜執行沒收時，追徵其價額。 4 乙○○ 張國銘 109年2月10日23時17分許 4000元 張國銘以行動電話門號0000000000號撥打及傳送簡訊與乙○○系爭門號聯繫後，以4,000元向乙○○購買甲基安非他命1包(半錢約1.86公克) 高雄市○○區○○路000號7-11便利商店中民門市 被告乙○○之自白(見偵一卷第11頁；聲羈三卷第25頁；偵一卷第591至595頁；本院卷(卷一)第85頁；本院卷(卷一)第206頁；本院卷(卷二)第160至161頁)  證人張國銘之供述(見警五卷第60頁；偵一卷第149頁)  通訊監察譯文(見警五卷第95頁) 乙○○犯販賣第二級毒品罪，處有期徒刑參年拾月。未扣案販賣第二級毒品犯罪所得新臺幣肆仟元及扣案附表四編號6 、7 、9所示之物均沒收，於全部或一部不能沒收或不宜執行沒收時，追徵其價額。 5 乙○○ 張國銘 109年2月20日21時許 5000元 張國銘以行動電話門號0000000000號撥打及傳送簡訊與乙○○系爭門號聯繫後，以5,000元向乙○○購買甲基安非他命1包(半錢約1.80公克) 高雄市○○區○○○路00號全家便利商店 被告乙○○之自白(見偵一卷第591至595頁；偵二卷第215頁；本院卷(卷一)第85頁；本院卷(卷一)第206頁；本院卷(卷二)第160至161頁)  證人張國銘之供述(見警五卷第61至62頁；偵一卷第149頁)  通訊監察譯文(見警五卷第99至103頁) 乙○○犯販賣第二級毒品罪，處有期徒刑肆年。未扣案販賣第二級毒品犯罪所得新臺幣伍仟元及扣案附表四編號6 、7 、9所示之物均沒收，於全部或一部不能沒收或不宜執行沒收時，追徵其價額。 6 乙○○ 張國銘 109年3月20日21時許 3000元 張國銘以行動電話門號0000000000號撥打乙○○系爭門號聯繫後，以3,000元向乙○○購買重量不詳之甲基安非他命1包 高雄市○○區○○○路00號全家便利商店 被告乙○○之自白(見偵一卷第11頁；聲羈三卷第25頁；偵一卷第591至595頁；本院卷(卷一)第85頁；本院卷(卷一)第206頁；本院卷(卷二)第160至161頁)  證人張國銘之供述(見警五卷第64頁；偵一卷第149頁)  通訊監察譯文(見警五卷第115至117頁) 乙○○犯販賣第二級毒品罪，處有期徒刑參年玖月。未扣案販賣第二級毒品犯罪所得新臺幣參仟元及扣案附表四編號6 、7 、9所示之物均沒收，於全部或一部不能沒收或不宜執行沒收時，追徵其價額。 7 乙○○ 姚瑞豪 109年3月22日20時許 1000元 姚瑞豪以行動電話門號0000000000號撥打乙○○系爭門號聯繫後，以1,000元向乙○○購買甲基安非他命1包(0.08公克) 高雄市○○區○○路000○0號7-11便利商店維洲門市 被告乙○○之自白(見偵一卷第585頁；偵二卷第216頁；本院卷(卷一)第85頁；本院卷(卷一)第206頁；本院卷(卷二)第160至161頁)  證人姚瑞豪之供述(見警五卷第7至8頁；偵一卷第277頁)  通訊監察譯文(見警五卷第17至19頁) 乙○○犯販賣第二級毒品罪，處有期徒刑參年柒月。未扣案販賣第二級毒品犯罪所得新臺幣壹仟元及扣案附表四編號6 、7 、9所示之物均沒收，於全部或一部不能沒收或不宜執行沒收時，追徵其價額。 8 乙○○ 姚瑞豪 109年3月27日20時30分許 1000元 姚瑞豪以行動電話門號0000000000號撥打乙○○系爭門號聯繫後，以1,000元向乙○○購買重量不詳之甲基安非他命1包 高雄市岡山燕巢交流道阿囉哈客運對面加油站 被告乙○○之自白(見偵一卷第12頁；聲羈三卷第25頁；偵一卷第585頁；本院卷(卷一)第85頁；本院卷(卷一)第206頁；本院卷(卷二)第160至161頁)  證人姚瑞豪之供述(見警五卷第9至10頁；偵一卷第278頁)  通訊監察譯文(見警五卷第25至26頁) 乙○○犯販賣第二級毒品罪，處有期徒刑參年柒月。未扣案販賣第二級毒品犯罪所得新臺幣壹仟元及扣案附表四編號6 、7 、9所示之物均沒收，於全部或一部不能沒收或不宜執行沒收時，追徵其價額。 9 乙○○ 徐育騰 109年2月27日2時許 500 元 徐育騰以行動電話門號0000000000號撥打乙○○系爭門號聯繫後，徐育騰支出3小時包廂費用500元，乙○○到場後免費在包廂內睡覺休息，乙○○則交付重量不詳之甲基安非他命1包給徐育騰作為對價 高雄市○○區○○○路00號假期複合式KTV內 被告乙○○之自白(見偵一卷第11頁；聲羈三卷第25頁；偵一卷第589至591頁；本院卷(卷一)第85頁；本院卷(卷一)第206頁；本院卷(卷二)第160至161頁)  證人徐育騰之供述(見偵一卷第164至165頁；偵一卷第188至189頁)  通訊監察譯文(見警六卷第195頁) 乙○○犯販賣第二級毒品罪，處有期徒刑參年陸月。未扣案販賣第二級毒品犯罪所得新臺幣伍佰元及扣案附表四編號6 、7 、9所示之物均沒收，於全部或一部不能沒收或不宜執行沒收時，追徵其價額。 10 乙○○ 沈孝榮 109年3月25日22時許 500 元 沈孝榮以通訊軟體LINE和乙○○系爭門號電話聯繫後，騎乘車號000-000 號普通重型機車到場，乙○○則駕駛車號00-0000 號自小客車到場，沈孝榮以500元向乙○○購買重量不詳之甲基安非他命1 包 高雄市岡山燕巢交流道附近 被告乙○○之自白(見偵一卷第12頁；聲羈三卷第25頁；偵一卷第585頁；本院卷(卷一)第85頁；本院卷(卷一)第206頁；本院卷(卷二)第160至161頁)蒐證照片1 份（見偵一卷第197-198頁）  證人沈孝榮之供述(見警五卷第135頁；偵一卷第225頁) 乙○○犯販賣第二級毒品罪，處有期徒刑參年陸月。未扣案販賣第二級毒品犯罪所得新臺幣伍佰元及扣案附表四編號6 、7 、9所示之物均沒收，於全部或一部不能沒收或不宜執行沒收時，追徵其價額。 11 乙○○ 李瑞祥 109年3月10日21時25分許 500 元 乙○○持系爭門號電話以通訊軟體LINE和李瑞祥聯繫後，駕駛車號00-0000 號自小客車到場，李瑞祥當場在上開車輛上施用乙○○提供之甲基安非他命( 重量不詳，約一次施用量) ，並於下車前拿500 元給乙○○作為施用毒品之對價 高雄市岡山燕巢交流道統聯客運對面 被告乙○○之自白(見偵一卷第12頁；聲羈三卷第25頁；偵一卷第589頁；本院卷(卷一)第85頁；本院卷(卷一)第206頁；本院卷(卷二)第160至161頁)  證人李瑞祥之供述(見警五卷第161頁；偵一卷第325頁)  乙○○與李瑞祥之LINE對話紀錄1 份（見偵一卷第307-309頁）  蒐證照片1 份（見偵一卷第311-313頁） 乙○○犯販賣第二級毒品罪，處有期徒刑參年陸月。未扣案販賣第二級毒品犯罪所得新臺幣伍佰元及扣案附表四編號6 、7 、9所示之物均沒收，於全部或一部不能沒收或不宜執行沒收時，追徵其價額。 12 乙○○ 顏世華 109年2月8日21時許 1000元 顏世華以行動電話門號0000000000號撥打乙○○系爭門號聯繫後，以1,000元向乙○○購買甲基安非他命1包(約0.08公克) 乙○○位於高雄市○○區○○路00號租屋處外 被告乙○○之自白(見偵一卷第587頁；偵二卷第216頁；本院卷(卷一)第85頁；本院卷(卷一)第206頁；本院卷(卷二)第160至161頁)  證人顏世華之供述(見警五卷第202至203頁；偵一卷第432至433頁)  通訊監察譯文(見警五卷第215頁) 乙○○犯販賣第二級毒品罪，處有期徒刑參年柒月。未扣案販賣第二級毒品犯罪所得新臺幣壹仟元及扣案附表四編號6 、7 、9所示之物均沒收，於全部或一部不能沒收或不宜執行沒收時，追徵其價額。 13 乙○○ 顏世華 109年2月15日22時許 1000元 顏世華以行動電話門號0000000000號撥打乙○○系爭門號聯繫後，以1,000元向乙○○購買甲基安非他命1包(約0.08公克) 高雄市○○區○○路000號正隆紙業股份有限公司燕巢廠 被告乙○○之自白(見偵一卷第587頁；偵二卷第216頁；本院卷(卷一)第85頁；本院卷(卷一)第206頁；本院卷(卷二)第160至161頁)  證人顏世華之供述(見警五卷第203頁；偵一卷第433頁)  通訊監察譯文(見警五卷第215至217頁) 乙○○犯販賣第二級毒品罪，處有期徒刑參年柒月。未扣案販賣第二級毒品犯罪所得新臺幣壹仟元及扣案附表四編號6 、7 、9所示之物均沒收，於全部或一部不能沒收或不宜執行沒收時，追徵其價額。 14 乙○○ 顏世華 109年3月24日22時許 1000元 顏世華以行動電話門號0000000000號撥打乙○○系爭門號聯繫後，以1,000元向乙○○購買甲基安非他命1包(約0.08公克) 高雄市○○區○○路000號正隆紙業股份有限公司燕巢廠 被告乙○○之自白(見偵一卷第587頁；偵二卷第216頁；本院卷(卷一)第85頁；本院卷(卷一)第206頁；本院卷(卷二)第160至161頁)  證人顏世華之供述(見警五卷第204頁；偵一卷第433頁)  通訊監察譯文(見警五卷第217頁) 乙○○犯販賣第二級毒品罪，處有期徒刑參年柒月。未扣案販賣第二級毒品犯罪所得新臺幣壹仟元及扣案附表四編號6 、7 、9所示之物均沒收，於全部或一部不能沒收或不宜執行沒收時，追徵其價額。 15 乙○○ 黃文鴻 109年1月24日18時許 2000元 黃文鴻以行動電話門號0000000000號撥打乙○○系爭門號聯繫後，以2,000元向乙○○購買甲基安非他命1包(約0.15公克) 高雄市○○區○○○路000號商務汽車旅館旁7-11便利商店附近 被告乙○○之自白(見偵一卷第583頁；偵二卷第216頁；本院卷(卷一)第85頁；本院卷(卷一)第206頁；本院卷(卷二)第160至161頁)  證人黃文鴻之供述(見警五卷第299至300頁；偵一卷第459頁)  通訊監察譯文(見警五卷第328頁) 乙○○犯販賣第二級毒品罪，處有期徒刑參年捌月。未扣案販賣第二級毒品犯罪所得新臺幣貳仟元及扣案附表四編號6 、7 、9所示之物均沒收，於全部或一部不能沒收或不宜執行沒收時，追徵其價額。 16 乙○○ 黃文鴻 109年3月17日22時許 1000元 黃文鴻以行動電話門號0000000000號撥打乙○○系爭門號聯繫後，以1,000元向乙○○購買甲基安非他命1包(約0.08公克) 高雄市○○區○○○路000號商務汽車旅館旁7-11便利商店附近 被告乙○○之自白(見偵一卷第583頁；偵二卷第216至217頁；本院卷(卷一)第85頁；本院卷(卷一)第206頁；本院卷(卷二)第160至161頁)  證人黃文鴻之供述(見警五卷第302頁；偵一卷第459頁)  通訊監察譯文(見警五卷第329至330頁) 乙○○犯販賣第二級毒品罪，處有期徒刑參年柒月。未扣案販賣第二級毒品犯罪所得新臺幣壹仟元及扣案附表四編號6 、7 、9所示之物均沒收，於全部或一部不能沒收或不宜執行沒收時，追徵其價額。 17 乙○○ 黃文鴻 109年3月19日22時許 3000元 黃文鴻以行動電話門號0000000000號撥打乙○○系爭門號聯繫後，以3,000元向乙○○購買甲基安非他命1包(約1.5公克) 高雄市○○區○○○路000號商務汽車旅館旁7-11便利商店附近 被告乙○○之自白(見偵一卷第583頁；偵二卷第217頁；本院卷(卷一)第85頁；本院卷(卷一)第206頁；本院卷(卷二)第160至161頁)  證人黃文鴻之供述(見警五卷第303至304頁；偵一卷第459至460頁)  通訊監察譯文(見警五卷第330至332頁) 乙○○犯販賣第二級毒品罪，處有期徒刑參年玖月。未扣案販賣第二級毒品犯罪所得新臺幣參仟元及扣案附表四編號6 、7 、9所示之物均沒收，於全部或一部不能沒收或不宜執行沒收時，追徵其價額。 18 乙○○ 二寶哥 109年3月26日20時35分許 4000元 楊巧玉以綽號「二寶哥」行動電話門號0000000000號撥打乙○○系爭門號代為聯繫後，「二寶哥」以4,000元向乙○○購買甲基安非他命，乙○○於當日22時許拿甲基安非他命1包(半錢，約1.8公克)給「二寶哥」 高雄岡山火車站前 被告乙○○之自白(見偵一卷第581頁；偵一卷第605至607、609頁；偵二卷第217至218頁；本院卷(卷一)第85頁；本院卷(卷一)第206頁；本院卷(卷二)第160至161頁)  證人楊巧玉之供述(見警五卷第377至379頁；偵一卷第521至522頁)  通訊監察譯文(見警五卷第393至399頁) 乙○○犯販賣第二級毒品罪，處有期徒刑壹年拾月。未扣案販賣第二級毒品犯罪所得新臺幣肆仟元及扣案附表四編號6 、7 、9所示之物均沒收，於全部或一部不能沒收或不宜執行沒收時，追徵其價額；扣案附表四編號1 至3 所示之第二級毒品（均含包裝袋），均沒收銷燬。 19 乙○○ 李瑞祥 109年3月9日24時許 無償 李瑞祥與乙○○相約在右列地點，由乙○○無償轉讓重量不詳之禁藥甲基安非他命與李瑞祥施用 高雄市○○區○○路000號正隆紙業股份有限公司燕巢廠內、車號00-0000號自小客車內 被告乙○○之自白(見偵一卷第12頁；聲羈三卷第25頁；本院卷(卷一)第85頁；本院卷(卷一)第206、207頁；本院卷(卷二)第160至161頁)  證人李瑞祥之供述(見警五卷第163頁；偵一卷第324至325頁)  通訊監察譯文(見警五卷第171頁) 乙○○犯藥事法第八十三條第一項之轉讓禁藥罪，處有期徒刑伍月。（本院撤銷改判部分） 20 乙○○ 楊巧玉 109年3月25日22時許 無償 乙○○在右列地點，無償轉讓重量不詳之禁藥甲基安非他命與楊巧玉施用。 高雄市○○區○○○路00號假期汽車旅館內 被告乙○○之自白(見偵二卷第217頁；本院卷(卷一)第85頁；本院卷(卷一)第206、207頁；本院卷(卷二)第160至161頁)  證人楊巧玉之供述(見偵一卷第521頁) 乙○○犯藥事法第八十三條第一項之轉讓禁藥罪，處有期徒刑伍月。（本院撤銷改判部分） 21 乙○○ 林惠娟 109年4月7日21時許 無償 乙○○在右列地點，無償轉讓重量不詳之禁藥甲基安非他命與林惠娟施用。 高雄市○○區○○路00○0號前 被告乙○○之自白(見偵一卷第589頁；本院卷(卷一)第85頁；本院卷(卷一)第206、207頁；本院卷(卷二)第160至161頁)  證人林惠娟之供述(見警五卷第250、255頁；偵一卷第372頁)  通訊監察譯文(見警五卷第267頁) 乙○○犯藥事法第八十三條第一項之轉讓禁藥罪，處有期徒刑伍月。（本院撤銷改判部分） 


附表二（本附表編號6至7被告丁○○部分業據本院上訴駁回，所
記載主文為原審宣告主文）

編號 行為人 對象 交易時間 交易金額 方式、地點、重量 交易地點 證據所在（被告之自白、證人之供述、通訊監察譯文，以下「本院」均指原審）          主文 編號1至5為同案被告甲○○部分，業據撤回上訴確定，為便利與原審判決對照，仍保留各該編號。         6 甲○○為販賣者  丁○○為幫助販賣者 乙○○ 109年3月1日11時許 6000元 乙○○以行動電話門號0000000000號撥打甲○○行動電話門號0000000000號（起訴書誤載為0000000000號，業經檢察官當庭更正）聯繫，由丁○○接聽後，轉知甲○○乙○○欲購毒後，由甲○○在左列地點以6,000 元價格向出售甲基安非他命1 包( 一錢3.75公克) 與乙○○ 高雄市○○區○○路000號正隆紙業股份有限公司燕巢廠外 甲○○之供述(見警二卷第28至29頁；偵四卷第8至9頁；聲羈一卷第24頁；偵二卷第205頁；偵二卷第208頁；本院卷(卷一)第336頁)  被告丁○○之自白(見偵三卷第9頁；偵二卷第208頁)  證人乙○○之供述(見偵一卷第14至15頁；偵二卷第218 頁；本院卷二第169-187 頁)  通訊監察譯文(見警六卷第247至249頁) 丁○○幫助販賣第二級毒品，處有期徒刑貳年貳月。扣案附表四編號20所示之物沒收。 7 甲○○為販賣者  丁○○為幫助販賣者 乙○○ 109年3月2日17時20分許 6000元 乙○○以行動電話門號0000000000號撥打甲○○行動電話門號0000000000號（起訴書誤載為0000000000號，業經檢察官當庭更正）聯繫，由丁○○接聽後，轉知甲○○乙○○欲購毒後，由甲○○在左列地點以6,000 元價格向出售甲基安非他命1 包( 一錢3.75公克) 與乙○○ 捷運南岡山站外 甲○○之自白(見警二卷第29頁；偵四卷第8至9頁；聲羈一卷第24頁；偵二卷第207至208頁；本院卷(卷一)第336頁)  被告丁○○之自白(見偵二卷第208頁)  證人乙○○之供述(見偵一卷第14至15頁；偵二卷第218 頁；本院卷二第169-187 頁)  通訊監察譯文(見警六卷第249頁) 丁○○幫助販賣第二級毒品，處有期徒刑貳年貳月。扣案附表四編號20所示之物沒收。 



附表三為同案被告丙○○部分，業據撤回上訴確定，為便利與原
審判決對照，仍保留該附表。

附表四（扣案物品，僅保留被告二人之上訴部分之有關編號，其
餘部分為便利與原審判決對照，仍保留該附表編號）：

編號       品  名  數量  所有人       備  註       鑑驗結果  1 第二級毒品甲基安非他命  1包  乙○○ 毛重：1.47公克 檢驗項目-結果判定： ①甲基安非他命-檢出 ②搖頭丸- 未檢出 ③愷他命- 未檢出外觀及送驗說明：結晶，白色，檢驗前淨重1.225公克、檢驗後淨重1.213 公克  2 第二級毒品甲基安非他命  1包  乙○○ 毛重：3.68公克 檢驗項目-結果判定： ①甲基安非他命-檢出 ②搖頭丸- 未檢出 ③愷他命- 未檢出外觀及送驗說明：結晶，白色，檢驗前淨重3.335公克、檢驗後淨重3.324 公克  3 不明粉末  1包  乙○○ 毛重：0.36公克 檢驗項目-結果判定： ①甲基安非他命-檢出 ②搖頭丸- 未檢出 ③愷他命- 未檢出外觀及送驗說明：粉末，白色，檢驗前淨重0.152 公克、檢驗後淨重0.142公克  4 玻璃球吸食器  1支  乙○○    5 吸食器  2組  乙○○    6 電子磅秤  1台  乙○○    7 夾鏈袋  1包  乙○○    8 ASUS行動電話（含門號0000000000號SIM 卡1張）  1支  乙○○ IMEI：000000000000000 、000000000000000   9 ASUS行動電話（含門號0000000000 號SIM 卡1張）  1支  乙○○ IMEI：000000000000000 、000000000000000   10 房屋租賃契約書  1本  乙○○   編號11至19所示之物非乙○○、丁○○所有及持有，或與本案無關       20 三星手機（含門號0000000000號SIM 卡1 張，扣押物品目錄表誤載為0000000000號）  1台  丁○○ IMEI：000000000000000000、000000000000000000  編號21所示之物非乙○○、丁○○所有及持有